【裁判字號】    89,易,1783
【裁判日期】    900223
【裁判案由】    傷害
【裁判全文】
臺灣彰化地方法院刑事判決                        八十九年度易字第一七八三號
    公  訴  人  臺灣彰化地方法院檢察署檢察官
    被      告  甲○○
右列被告因傷害案件，經檢察官提起公訴（八十九年度偵字第五六三八號、第七七０
八），本院判決如左：
    主  文
甲○○連續傷害直系血親尊親屬之身體，累犯，處有期徒刑柒月。
    事  實
一、甲○○前於八十五年間因違反麻醉藥品管理條例案件，經本院判處有期徒刑三月
    確定，並於八十六年六月十八日執行完畢，仍不知悔改，基於概括之犯意，先於
    八十九年七月二十四日二十三時三十分許，在彰化市○○里○○街一二三巷二六
    號住處，因飲酒後不滿其母乙○○○持拖把柄欲教訓之，乃反搶拖把柄毆打乙○
    ○○之身體，致乙○○○受有右顳骨區腫脹、右腹股溝皮下瘀血等傷害。復於同
    年十月十四日十三時許，因飲酒後不滿其母乙○○○之管教，持酒瓶毆打乙○○
    ○之右肩部，致乙○○○受有右肩部腫脹之傷害。
二、案經乙○○○訴請彰化縣警察局彰化分局報請台灣彰化地方法院檢察署檢察官偵
    查起訴。
    理  由
一、被告否認有右揭傷害之犯行，辯稱伊僅於其母乙○○○毆打伊時，因反抗將乙○
    ○○撥開或推開而已云云。惟查右揭事實，業據告訴人乙○○○指訴甚詳，並有
    驗傷診斷書一紙在卷可稽。參以被告於警、偵訊及本院審理中曾供稱：「可能搶
    拖把柄時打到吧」、「我搶下棍子不小心打到她（指告訴人）」及「反抗不小心
    打到」各等語，堪認被告所辯，要屬卸責之詞，不足採信。罪證明確，被告犯行
    應堪認定。
二、核被告所為，係犯刑法第二百八十條、第二百七十七條第一項之傷害直系血親尊
    親屬罪。被告先後二次犯行，時間緊接，犯罪構成要件相同，顯係基於概括之犯
    意為之，應依連續犯之規定，以一罪論，並加重其刑。又其於八十五年間因違反
    麻醉藥品管理條例案作，經本院判處有期徒刑三月確定，並於八十六年六月十八
    日執行完畢，有台灣高等法院被告全國前案紀錄表足憑，五年以內再犯有期徒刑
    以上之本罪，應依累犯之規定，遞加重其刑。爰審酌被告之素行，及其犯罪之動
    機、目的、手段、犯罪時所受之刺激、被害人受傷之程度並被告犯罪之態度等一
    切情狀，量處如主文所示之刑。被告犯罪所用之拖把柄，非其所有，依法不能沒
    收；而酒瓶並未扣案，為免執行困難，亦不予宣告沒收。
據上論斷，應依刑事訴訟法第二百九十九條第一項前段，刑法第五十六條、第二百八
十條、第二百七十七條第一項、第四十七條，罰金鍰提高標準條例第一條前段，判決
如主文。
中      華      民      國    九十      年      二      月    二十三    日
                                臺灣彰化地方法院刑事第三庭
                                    法      官  廖  國  佑
右正本證明與原本無異。
如不服本判決，應於判決送達後十日內，向本院提出上訴狀( 須附繕本 )。
告訴人或被害人對於判決如有不服具備理由請求檢察官上訴者，其上訴期間之計算係
以檢察官收受判決正本之日期為準。
                                    法院書記官  卓  俊  杰
中      華      民      國    九十      年      二      月    二十七    日
刑法第二百八十條
對於直系血親尊親屬，犯第二百七十七條或第二百七十八條之罪者，加重其刑至二分
之一。
刑法第二百七十七條
傷害人之身體或健康者，處三年以下有期徒刑，拘役或一千元以下罰金。
犯前項之罪，因而致人於死者，處無期徒刑或七年以上有期徒刑，致重傷者，處三年
以上，十年以下有期徒刑。


司法院資訊處製作；財團法人民間司法改革基金會備份。
